【裁判字號】    92,簡,630
【裁判日期】    921231
【裁判案由】    房屋稅
【裁判全文】
臺北高等行政法院裁定                              九十二年度簡字第六三○號
    原      告  甲○○
    被      告  臺北市稅捐稽徵處
    代  表  人  乙○○處長）.
右當事人間因房屋稅事件，原告不服臺北市政府中華民國九十二年八月二十七日府訴
字第○九二一五九四一八○○號訴願決定，提起行政訴訟。本院裁定如左：
    主  文
原告之訴駁回。
訴訟費用由原告負擔。
    理  由
一、按「人民對於中央或地方機關之行政處分，認為違法或不當，致損害其權利或利
    益者，得依本法提起訴願。‧‧‧」、「訴願事件有左列各款情形之一者，應為
    不受理之決定‧‧‧七、對已決定或已撤回之訴願事件重行提起訴願者。」及「
    原告之訴，有左列各款情形之一者，行政法院應以裁定駁回之。‧‧‧九、訴訟
    標的為確定判決或和解效力所及者。」為訴願法第一條第一項、第七十七條第七
    款及行政訴訟法第一百零七條第一項第九款所規定。
    改制前行政法院四十四年度判字第四十四號判例：「當事人於終局判決後，不得
    就同一法律關係更行起訴，此為一事不再理之原則。違背此原則者，即為法所不
    許。」
二、查原告於民國（以下同）八十九年三月十七日向臺北市稅捐稽徵處中正分處申請
    退還其所有之臺北市○○○路○段六十八號地下一樓房屋自八十一年至八十八年
    房屋稅及利息，經該分處以八十九年三月二十九日北市稽中正乙字第八九○○五
    八八八○○號函復否准。原告不服，提起訴願，經臺北市政府以八十九年六月二
    十九日府訴字第八九○三五七九一○一號訴願決定：「訴願駁回。」原告仍表不
    服，提起行政訴訟，經本院八十九年度訴字第二六二號判決：「訴願決定及原處
    分關於駁回主文第二項請求部分撤銷。被告應退還原告新台幣壹萬參仟貳佰肆拾
    貳元及自八十八年五月三十一日起至填發收入退還書或國庫支票之日止，按退稅
    額依繳納稅款之日郵政儲金匯業局之一年期定期存款利率，按日計算之利息。原
    告其餘之訴駁回。訴訟費用由原告負擔百分之九十五，餘由被告負擔。」臺北市
    稅捐稽徵處中正分處遂依上開判決意旨及稅捐稽徵法第二十九條規定，以九十年
    六月十九日北市稽中正乙字第九○六一二四五○○○號函通知原告略以：「主旨
    ：有關台端所有本市○○○路○段六十八號地下室，八十六年度房屋稅行政救濟
    乙案，依據台北高等行政法九十年四月十九日八十九年度訴字第二六二號判決書
    主文：略以：『訴願決定及原處分關於駁回主文第二項部分撤銷。被告應退還原
    告新台幣壹萬參仟貳佰肆拾貳元及加計利息，‧‧‧說明‧‧‧二、依台北高等
    行政法院上項判決書之理由二(一)略以『‧‧‧則被告按該三八六平方公尺面積，
    對原告課徵房屋稅自屬錯誤。應以上述之三三三平方公尺課稅方為正確‧‧‧』
    ；本分處八十六年度原核課建物面積三八六平方公尺有誤，應退還差額本稅八九
    二八元、教育捐二九七六元、滯納金一三三八元、及行政救濟加計利息一三○五
    元，經查台端尚有欠稅，依稅捐稽徵法第二十九條規定：『納稅義務人應退之稅
    捐，稅捐稽徵機關應先抵繳其積欠。』本分處依法扣繳台端欠繳前揭建物八十九
    年度房屋稅稅額，檢送台端房屋稅退稅抵繳證明書證明聯乙張（單照編號：00
    00000）、退稅抵繳通知書乙張、各類所得扣繳暨免扣繳憑單乙份共參份。
    三、台端旨揭建物八十九年房屋稅扣繳後尚欠一八、一三六元，將俟本處資訊作
    業完竣後，另行送達。」原告不服上開函，於九十年七月十三日向臺北市府提起
    訴願，並經臺北市政府審認上開函內容為該處行使抵銷權後結果之通知，核屬觀
    念通知，非對原告所為之行政處分，以九十年九月二十六日府訴字第九○一○二
    七○九○一號訴願決定：「訴願不受理。」原告仍表不服，提起行政訴訟，經本
    院九十二年四月十八日九十一年度簡字第一五三號判決：「原告之訴駁回。訴訟
    費用由原告負擔。」原告復於九十二年五月二十一日又以對前揭臺北市政府稅捐
    稽徵處中正分處九十年六月十九日北市稽中正乙字第九○六一二四五○○○號函
    不服為由，向臺北市政府提起訴願，經臺北市政府於九十二年八月二十七日府訴
    字第○九二一五九四一八○○號為訴願不受理之訴願決定。
三、經查本案臺北市稅捐稽徵處中正分處九十年六月十九日北市稽中正乙字第九○六
    一二四五○○○號函，業經臺北市政府於九十年九月二十六日府訴字第九○一○
    二七○九○一號訴願決定在案，原告不服提起行政訴訟，並經本院於九十二年四
    月十八日以九十一年度簡字第一五三號判決駁回，又原告並未提起上訴，該案件
    已於九十二年五月二十六日確定，則原告復就已確定之事件重行提起行政訴訟，
    揆諸前揭規定及判例意旨，有違一事不再理之原則，自非法之所許。另其餘年度
    部分，既非被告所屬中正分處九十年六月十九日函復之範圍，原告一併起訴，亦
    為不合法，應一併駁回。
四、據上論結，本件原告之訴為不合法，爰依行政訴訟法第一百零七條第一項第九款
    、第十款、第一百零四條、民事訴訟法第九十五條、第七十八條，裁定如主文。
中      華      民      國    九十二    年     十二     月    三十一    日
                     臺 北 高 等 行 政 法 院   第 五 庭
                                    法  官  黃清光
右為正本係照原本作成。
本件以訴訟事件所涉及之法律見解具有原則性者為限，始得於本裁定送達後十日內向
本院提出抗告狀（須按他造人數附繕本），並經最高行政法院許可後方得抗告。
中      華      民      國    九十二    年     十二     月    三十一    日
                                    書記官  楊子鋒


司法院資訊處製作；財團法人民間司法改革基金會備份。
